臺灣臺中地方法院刑事判決　　　　　　　　　　　　九十三年度易字第二五九號
　　公　訴　人　臺灣臺中地方法院檢察署檢察官
　　被　　　告　丙○○
右列被告因竊盜案件，經檢察官提起公訴（九十三年度偵字第二０一四七號），本院
判決如左：
    主  文
丙○○連續攜帶兇器於夜間侵入有人居住之建築物竊盜，累犯，處有期徒刑拾月。
    事  實
一、丙○○前因竊盜案件，經本院以九十二年度易字第七二號判決有期徒刑一年十月
    確定，甫於民國九十三年十一月六日縮短刑期執行完畢出監。詎仍不知悔改，於
    九十三年十一月十六日凌晨三時許之夜間，侵入位於臺中市○區○○○街一三五
    號第一廣場六樓，平日均有四至七位不等之遊民固定居住其內之建築物內，見甲○○、乙○○等人熟睡中有機可乘，竟基於意圖為自己不法所有之概括犯意，在
    該樓不明處所取得客觀上足對人之生命、身體產生危害，足供兇器使用之剪刀後
    ，先自甲○○左邊褲子上口袋，竊取置於其內之郵局存摺得手後，再持上開取得
    之剪刀剪破乙○○右邊褲子上之口袋（毀損部分未經告訴）正擬竊取物品之際，
    為乙○○及在場之丁○○發現始未得逞，丙○○見事跡敗露旋即逃逸，並將所竊
    得之郵局存摺及上開剪刀丟棄於上開處所樓梯間，在場之丁○○及數名不詳姓名
    遊民見狀隨後追趕，經丁○○鍥而不捨之追緝後，乃於同日上午六時許在臺中市
    ○○路○段十九巷三號前逮捕丙○○，並將其交由到場之員警處理。
二、案經甲○○、乙○○訴由臺中市警察局第一分局報請臺灣臺中地方法院檢察署檢
    察官偵查起訴。
    理  由
一、訊據被告丙○○矢口否認涉犯右揭犯行，辯稱，當時伊自該處經過，不知道為什
    麼他們說伊偷他們東西，伊沒有拿存摺，扣案之剪刀及存摺亦非自伊身上取出；
    且現場之流浪漢身上亦沒有錢可以讓伊偷。他們說他們本來就有丟東西，伊經過
    該處，他們就說是伊偷他們東西，他們三、四個人打伊云云。惟查：右揭犯罪事
    實，業據被告丙○○於警詢及偵查中坦承不諱，核與告訴人甲○○、乙○○及證
    人丁○○於警詢時之指述、證述情節相符。再經本院傳訊證人乙○○、丁○○到
    院訊問結果。(一)丁○○證稱，位於臺中市○區○○○街一三五號之第一廣場六樓
  ，白天、晚上都沒有營業，平日有五、六個人或是六、七個人在那邊睡覺。九十
    三年十一月十六日凌晨三時許，伊在那邊睡覺，此外尚有六、七個人都在那邊睡
    覺，包括甲○○、乙○○，當時伊看到被告在偷人家東西，還有拿剪刀剪人家褲
    子。當時樓梯口的燈是亮的，被告進去之後不睡覺，走來走去，伊有聽到聲音，
    發現被告走來走去。被告看到人家睡著了，就拿剪刀剪人家口袋。伊有注意到被
    告從甲○○口袋偷一本存摺（未以剪刀剪），然後接著又拿剪刀剪乙○○褲子。
    被告在剪乙○○口袋時，伊要抓他，被告就把存摺及剪刀丟了。在被告剪褲子時
    ，伊就起來抓他，被告將衣服脫掉後跑掉了，伊與其他在場人等就追，追他時，
    被告褲子又脫起來，伊等又繼續追，被告脫到剩下內褲而已，本來有三個人追，
    但其餘人追丟了，只有伊繼續追，伊後來追到被告，在何處追到被告不曉得。因
    為追逐過程中，被告有時會躲到大廈裡頭，伊前後追他大約三個小時才抓到他。
    追到被告時約六點多，快要七點，經伊打電話報案，警察再來將被告送到派出所
    。被告本來不承認，最後才承認。伊等沒有打被告。甲○○本來不曉得有失竊物
    品，他起來看口袋，發現存摺丟掉了才去找，在樓梯口找到存摺。後來伊有跟甲○○說有親眼看到被告偷他東西。伊並沒有叫乙○○一定要指認是被告偷的，乙○○自己有感覺到有人剪他褲子等語。(二)證人即被害人乙○○證稱，伊平日有時
    會去綠川西街第一廣場六樓那邊睡，該處是走廊，有一些店面，在六樓店面旁邊
    的走廊睡。伊平日就在那邊睡，沒有放置日常用品在那邊，也沒有睡袋，因為不
    會冷，其他人就沒有注意到，因為不認識。平日連伊計算約有四、五位睡在那邊
    。九十三年十一月十六日凌晨三點多伊有感覺有人剪伊褲子口袋，因右腳部分覺
    得癢癢的才醒來，剪的時候不曉得，醒來時被告站在伊對面，伊問被告為何剪伊
    褲子，被告不說話，就跑掉。當時有燈光，被告站伊對面，可以確認是被告。被
    告跑掉時伊有看到證人丁○○去追被告，伊當時很想睡，還在睡夢中，所以沒有
    去追被告。當時約凌晨二點多，快三點。直到六點多，繼中派出所警員通知伊去
    做筆錄，才知道是丁○○抓到被告。後來有在現場發現剪刀。到派出所作筆錄時
    伊才知道當時甲○○有丟掉一本存摺。甲○○口袋沒有聽他說有被剪。伊之前有
    在看守所被羈押過，有與被告關在同一個房間，但沒有與被告講到本案的事情，
    伊沒有說是丁○○要伊指認被告的等語（以上均參本院九十三年十二月二十三日
    審判筆錄）。經核證人乙○○與丁○○所述被告行竊情節互核相符，且均與其等
    在警詢時所言內容相互吻合，自堪採為認定本件犯罪事實之依據。此外，復有扣
    押物品目錄表、贓物認領保管收據、存摺影本、現場圖各一份及相片四張在卷可
    證。本件事證明確，被告右揭竊盜犯行，洵堪認定。
二、查剪刀屬質地堅硬之物，客觀上足以對他人之生命、身體造成危害，具有客觀上
    之危險性，自屬刑法第三百二十一條第一項第三款所規定之兇器。又系爭位於臺
    中市○區○○○街一三五號之第一廣場六樓，為該大樓之室內空間，足供遮風蔽
    雨，且該處所平日約有四至七位不等之遊民居住其間，業據證人乙○○、丁○○
    證述詳實，應屬刑法第三百二十一條第一項第一款所規定之「有人居住之建築物
    」。核被告丙○○竊取被害人甲○○存摺部分，係犯刑法第三百二十一條第一項
    第一款、第三款攜帶兇器於夜間侵入有人居住之建築物竊盜罪；竊取被害人乙○○財物部分，係犯同法第三百二十一條第二項、第一項第一款、第三款攜帶兇器
    於夜間侵入有人居住之建築物竊盜未遂罪。公訴人認被告所為僅係涉犯刑法第三
    百二十一條第二項、第一項第三款之攜帶兇器竊盜未遂罪，容有誤會，併予敘明
    ；又被告上開先後二次犯行，時間緊接，觸犯基本構成要件相同罪名，顯係基於
    概括犯意反覆為之，應依連續犯規定論以攜帶兇器於夜間侵入有人居住之建築物
    竊盜既遂一罪，並加重其刑。又被告前因竊盜案件，經本院以九十二年度易字第
    七二號判決有期徒刑一年十月確定，甫於九十三年十一月六日縮短刑期執行完畢
    出監，有臺灣臺中地方法院檢察署刑案資料查註紀錄表及臺灣高等法院被告全國
    前案紀錄表附卷可稽，其又於五年內再犯本案之罪，係屬累犯，應依刑法第四十
    七條之規定加重其刑，並遞加重之。爰審酌被告前有多次竊盜前科，素行不良，
    其犯罪之手段、所生損害及犯罪後否認犯行之態度等一切情狀，量處如主文所示
    之刑。扣案之剪刀一把，雖係被告持以行竊所用之物，然非其所有，業據其供明
    在卷，爰不予宣告沒收，附此敘明。
據上論斷，應依刑事訴訟法第二百九十九條第一項前段，刑法第五十六條、第三百二
十一條第一項第一款、第三款、第四十七條，判決如主文。
中      華      民      國    九十四    年      一      月      六      日
                            臺灣臺中地方法院刑事第四庭
                                  審判長法  官  張  靜  琪
                                        法  官  郭  妙  俐
                                        法  官  王  鏗  普
右正本證明與原本無異。
如不服本判決，應於送達後十日內向本院提出上訴狀（須附繕本），上訴於臺灣高等
法院臺中分院。
                                        書記官
中      華      民      國    九十四    年      一      月      六      日
附錄論罪科刑法條
中華民國刑法第三百二十一條
犯竊盜罪而有左列情形之一者，處六月以上、五年以下有期徒刑：
一  於夜間侵入住宅或有人居住之建築物、船艦或隱匿其內而犯之者。
二  毀越門扇、牆垣或其他安全設備而犯之者。
三  攜帶兇器而犯之者。
四  結夥三人以上而犯之者。
五  乘火災、水災或其他災害之際而犯之者。
六  在車站或埠頭而犯之者。
前項之未遂犯罰之。
